Materials for lyx workshop/LyX.app/Contents/Resources/dicts/ast_ES.aff
SFX H   entir intáis      entir              # sintáis
SFX H   entir ientan      entir              # sientan
SFX H   entir intiera     entir              # sintiera
SFX H   entir intiere     entir              # sintiere
SFX H   entir intieras    entir              # sintieras
SFX H   entir intieres    entir              # sintieres
SFX H   entir intiéramos  entir              # sintiéramos
SFX H   entir intiéremos  entir              # sintiéremos
SFX H   entir intierais   entir              # sintierais
SFX H   entir intiereis   entir              # sintiereis
SFX H   entir intieran    entir              # sintieran
SFX H   entir intieren    entir              # sintieren
SFX H   0     é           entir              # senteré
SFX H   0     ás          entir              # senterás
SFX H   0     á           entir              # senterá
SFX H   0     emos        entir              # senteremos
SFX H   0     éis         entir              # senteréis
SFX H   0     án          entir              # senterán
SFX H   0     ía          entir              # sentería
SFX H   0     íes         entir              # senteríes
SFX H   0     íamos       entir              # senteríamos
SFX H   0     íemos       entir              # senteríemos
SFX H   0     íais        entir              # senteríais
SFX H   0     íeis        entir              # senteríeis
SFX H   0     íen         entir              # senteríen
SFX H   entir ienti       entir              # sienti
SFX H   ir    i           entir              # senti
SFX H   ir    íi          entir              # sentíi
SFX H   entir intiendo    entir              # sintiendo
SFX H   ir    ío          entir              # sentío
SFX H   ir    ida         entir              # sentida
SFX H   ir    íu          entir              # sentíu
SFX H   ir    íos         entir              # sentíos
SFX H   ir    íes         entir              # sentíes
SFX H   erir  iero        [^x]erir           # prefiero
SFX H   erir  ero         xerir              # inxero
SFX H   erir  ieres       [^x]erir           # prefieres
SFX H   erir  eres        xerir              # inxeres
SFX H   erir  ier         [^x]erir           # prefier
SFX H   erir  er          xerir              # inxer
SFX H   erir  erimos      erir               # preferimos
SFX H   erir  erís        erir               # preferís
SFX H   erir  ieren       [^x]erir           # prefieren
SFX H   erir  eren        xerir              # inxeren
SFX H   erir  ería        erir               # prefería
SFX H   erir  eríes       erir               # preferíes
SFX H   erir  eríamos     erir               # preferíamos
SFX H   erir  eríemos     erir               # preferíemos
SFX H   erir  eríais      erir               # preferíais
SFX H   erir  eríeis      erir               # preferíeis
SFX H   erir  eríen       erir               # preferíen
SFX H   erir  erí         erir               # preferí
SFX H   erir  eristi      erir               # preferisti
SFX H   erir  eriesti     erir               # preferiesti
SFX H   erir  irió        erir               # prefirió
SFX H   erir  eriemos     erir               # preferiemos
SFX H   erir  eristis     erir               # preferistis
SFX H   erir  eriestis    erir               # preferiestis
SFX H   erir  irieron     erir               # prefirieron
SFX H   erir  iera        [^x]erir           # prefiera
SFX H   erir  era         xerir              # inxera
SFX H   erir  ieras       [^x]erir           # prefieras
SFX H   erir  eras        xerir              # inxeras
SFX H   erir  iramos      erir               # prefiramos
SFX H   erir  iráis       erir               # prefiráis
SFX H   erir  ieran       [^x]erir           # prefieran
SFX H   erir  eran        xerir              # inxeran
SFX H   erir  iriera      erir               # prefiriera
SFX H   erir  iriere      erir               # prefiriere
SFX H   erir  irieras     erir               # prefirieras
SFX H   erir  irieres     erir               # prefirieres
SFX H   erir  iriéramos   erir               # viniéramos
SFX H   erir  iriéremos   erir               # viniéremos
SFX H   erir  irierais    erir               # prefirierais
SFX H   erir  iriereis    erir               # prefiriereis
SFX H   erir  irieran     erir               # prefirieran
SFX H   erir  irieren     erir               # prefirieren
SFX H   0     é           erir               # prefereré
SFX H   0     ás          erir               # prefererás
SFX H   0     á           erir               # prefererá
SFX H   0     emos        erir               # prefereremos
SFX H   0     éis         erir               # prefereréis
SFX H   0     án          erir               # prefererán
SFX H   0     ía          erir               # preferiría
SFX H   0     íes         erir               # preferiríes
SFX H   0     íamos       erir               # preferiríamos
SFX H   0     íemos       erir               # preferiríemos
SFX H   0     íais        erir               # preferiríais
SFX H   0     íeis        erir               # preferiríeis
SFX H   0     íen         erir               # preferiríen
SFX H   ir    íi          erir               # preferíi
SFX H   erir  iriendo     erir               # prefiriendo
SFX H   ir    ío          erir               # preferío
SFX H   ir    ida         erir               # preferida
SFX H   ir    íu          erir               # preferíu
SFX H   ir    íos         erir               # preferíos
SFX H   ir    íes         erir               # preferíes
SFX H   ertir ierto       ertir              # vierto
SFX H   ertir iertes      ertir              # viertes
SFX H   ertir ierte       ertir              # vierte
SFX H   ertir ertimos     ertir              # vertimos
SFX H   ertir ertís       ertir              # vertís
SFX H   ertir ierten      ertir              # vierten
SFX H   ertir ertía       ertir              # vertía
SFX H   ertir ertíes      ertir              # vertíes
SFX H   ertir ertíamos    ertir              # vertíamos
SFX H   ertir ertíemos    ertir              # vertíemos
SFX H   ertir ertíais     ertir              # vertíais
SFX H   ertir ertíeis     ertir              # vertíeis
SFX H   ertir ertíen      ertir              # vertíen
SFX H   ertir ertí        ertir              # vertí
SFX H   ertir ertisti     ertir              # vertisti
SFX H   ertir ertiesti    ertir              # vertiesti
SFX H   ertir ertió       ertir              # vertió
SFX H   ertir ertimos     ertir              # vertimos
SFX H   ertir ertiemos    ertir              # vertiemos
SFX H   ertir ertistis    ertir              # vertistis
SFX H   ertir ertiestis   ertir              # vertiestis
SFX H   ertir ertieron    ertir              # vertieron
SFX H   ertir ierta       ertir              # vierta
SFX H   ertir iertas      ertir              # viertas
SFX H   ertir ertamos     ertir              # vertamos
SFX H   ertir ertáis      ertir              # vertáis
SFX H   ertir iertan      ertir              # viertan
SFX H   ertir ertiera     ertir              # vertiera
SFX H   ertir ertiere     ertir              # vertiere
SFX H   ertir ertieras    ertir              # vertieras
SFX H   ertir ertieres    ertir              # vertieres
SFX H   ertir ertiéramos  ertir              # vertiéramos
SFX H   ertir ertiéremos  ertir              # vertiéremos
SFX H   ertir ertierais   ertir              # vertierais
SFX H   ertir ertiereis   ertir              # vertiereis
SFX H   ertir ertieran    ertir              # vertieran
SFX H   ertir ertieren    ertir              # vertieren
SFX H   0     é           ertir              # verteré
SFX H   0     ás          ertir              # verterás
SFX H   0     á           ertir              # verterá
SFX H   0     emos        ertir              # verteremos
SFX H   0     éis         ertir              # verteréis
SFX H   0     án          ertir              # verterán
